臺灣橋頭地方法院刑事判決　
111年度交簡字第2607號
公  訴  人  臺灣橋頭地方檢察署檢察官
被      告  邵振忠



上列被告因公共危險案件，經檢察官提起公訴（110年度偵字第1
6741號），因被告自白犯罪，本院合議庭認宜以簡易判決處刑（
原案號：111年度交訴字第73號），爰不經通常審判程序，裁定
由受命法官獨任逕以簡易判決處刑如下：
    主  文
邵振忠犯肇事致人傷害逃逸罪，處有期徒刑陸月，如易科罰金，
以新臺幣壹仟元折算壹日。緩刑貳年。
    事實及理由
一、邵振忠於民國110年11月5日6時47分許，騎乘車牌號碼000-0
    00號重型機車，沿高雄市楠梓區高楠公路陸橋下機車專用道
    外側車道由南往北方向行駛，行經該路段編號中陽288號路
    燈桿附近，欲向左變換車道時，本應注意行車變換車道時應
    讓直行車先行，且應預先顯示方向燈或手勢讓後車知悉，而
    依當時天候晴，日間自然光線，路面鋪裝柏油且乾燥、無缺
    陷，亦無障礙物，視距良好，並無不能注意之情事，竟疏未
    注意，而未預先顯示方向燈或手勢，亦未注意禮讓直行車先
    行，即貿然向左變換車道，適有陳永晉騎乘車牌號碼000-00
    00號重型機車沿同路段內側車道由南往北方向直行，駛於邵
    振忠所騎乘機車左後側，見狀緊急煞車致失控自摔倒地，並
    因此受有雙手腕部挫傷、雙踝部挫傷、頭部外傷、下頷撕裂
    傷、右側手肘擦傷、左側膝部擦傷、左側手部擦傷等傷害。
    詎邵振忠當時從陳永晉倒地前對其鳴按喇叭之聲響，以及陳
    永晉機車倒地時發出之聲響，已預見其左後側之用路人極可
    能因其上開貿然變換車道之過失駕駛行為，導致車輛失控倒
    地並因此受有傷害，仍基於肇事逃逸之不確定故意，未停車
    瞭解陳永晉是否受傷，並採取必要之措施，亦未等待警方到
    場處理，或留下任何足資辨別其身分及聯絡之資料，逕自騎
    車離開現場。嗣經警據報並經陳永晉提供案發時之行車紀錄
    器錄影畫面，始悉上情。
二、認定犯罪事實所憑之證據及理由 
　  上揭犯罪事實，業經被告邵振忠於本院準備程序坦承不諱，
    核與證人即告訴人陳永晉於警詢暨偵訊時之證述相符，並有
    健仁醫院診斷證明書、道路交通事故現場圖、道路交通事故
    調查報告表㈠、㈡-1、道路交通事故談話紀錄表、現場照片、
    被告所騎乘機車之車輛詳細資料報表等證據在卷可佐，並經
    本院當庭勘驗告訴人之行車紀錄器錄影畫面屬實，有勘驗筆
    錄及擷圖照片附卷可稽，堪信被告所為之任意性自白確與事
    實相符。是本件事證已臻明確，被告犯行已堪認定，應依法
    論科。
三、論罪科刑
  ㈠核被告所為，係犯刑法第185條之4第1項前段之肇事致人傷害
    逃逸罪。
　㈡爰依據行為人之責任為基礎，審酌被告因行車過失肇致本件
    交通事故後，漠視其法律上所應履行之義務，未留滯現場，
    提供告訴人即時救助，隨即逕行離去，輕忽他人生命、身體
    法益，所為確屬不該；再考量本件告訴人與被告未直接發生
    碰撞，被告並未直接目睹事故發生，主觀上針對肇事致人受
    傷逃逸之犯意應係不確定故意之情節；另衡以告訴人所受傷
    勢主要係擦挫傷，尚非甚為嚴重或失去自救能力；復酌以被
    告犯後已坦承犯行，並與告訴人達成和解且已給付和解金完
    畢(詳審交訴卷第33頁之和解書；交訴卷第53頁之本院辦理
    刑事案件電話紀錄查詢表)，告訴人亦具狀請求對被告從輕
    量刑(詳審交訴卷第35頁刑事陳述狀)；復衡諸被告在案發前
    未曾因犯罪經法院判處罪刑之前科素行(詳臺灣高等法院被
    告前案紀錄表)，兼衡被告自述高中畢業之智識程度，目前
    以電器維修為業，月收入約新臺幣3 萬元，已婚並有3名子
    女，與配偶、子女同住之家庭生活狀況（詳交訴卷第35頁）
    等一切情狀，量處如主文所示之刑，並諭知如易科罰金之折
    算標準。
　㈢末查被告先前未曾因犯罪經法院判處罪刑，此已如前述，其
    於本件諒係一時失慮，致罹刑章，且其犯後已坦承犯行，並
    與告訴人達成和解且給付和解金完畢，可徵其已知悔悟，佐
    以告訴人、檢察官亦分別具狀或當庭表示同意給予被告緩刑
    宣告(詳審交訴卷第35頁刑事陳述狀；交訴卷第34頁檢察官
    當庭所述)，足認被告經此偵審程序後，當知警惕，應無再
    犯之虞，本院認對被告宣告之刑以暫不執行為適當，爰依刑
    法第74條第1項第1款之規定，就被告所犯之罪宣告緩刑2年
    。
四、依刑事訴訟法第449 條第2 項、第3 項、第454 條第1 項，
    刑法第185 條之4第1項前段、第41條第1 項前段、第74條第
    1 項第1 款，逕以簡易判決如主文。
五、如不服本件判決，得自收受送達之日起20日內，向本院提起
    上訴狀（須附繕本及表明上訴理由），上訴於本院管轄之第
    二審地方法院合議庭。　　
六、本案經檢察官靳隆坤提起公訴，檢察官梁詠鈞到庭執行職務
    。
中　　華　　民　　國　　111 　年　　10　　月　　31 　日
                  橋頭簡易庭    法　官  彭志崴
以上正本證明與原本無異。
如不服本判決應於收受送達後20日內向本院提出上訴書狀，並應
敘述具體理由；如未敘述上訴理由者，應於上訴期間屆滿後20日
內向本院補提理由書（均須按他造當事人之人數附繕本）「切勿
逕送上級法院」。
中　　華　　民　　國　　111 　年　　10　　月　　31　　日
　　　　　　　　　　　　　　　　 書記官　黃淑菁　　　
附錄本件判決論罪科刑法條：
中華民國刑法第185條之4
駕駛動力交通工具發生交通事故，致人傷害而逃逸者，處6月以
上5年以下有期徒刑；致人於死或重傷而逃逸者，處1年以上7年
以下有期徒刑。
犯前項之罪，駕駛人於發生交通事故致人死傷係無過失者，減輕
或免除其刑。